Inventaris van het archief van het Overleg van Ondernemingsziekenfondsen, 1941-1972
Nationaal Archief, Den Haag
Overleg van Ondernemingsziekenfondsen
Overleg Ondernemingsziekenfondsen
1941-1972
I26136
0.50 meter; 16 inventarisnummers.
Normale geschreven, getypte en gedrukte documenten, geen bijzondere handschriften.
Nationaal Archief, Den Haag
Overleg van Ondernemingsziekenfondsen, 1941-1971
Het archief van het Overleg van Ondernemingsziekenfondsen bevat voor de periode 1941-1971 circulaires van het bestuur en enkele losse stukken, waaronder over de bestuurssamenstelling en over de fusie van het overlegorgaan met de Nederlandse Unie van Ziekenfondsen.
Archiefvorming
Geschiedenis van het archiefbeheer
De verwerving van het archief
Het archief is voor langere tijd in beheer, niet in eigendom verkregen.
2.19
Aanwijzingen voor de gebruiker
Openbaarheidsbeperkingen
Volledig openbaar.
Materiële beperkingen
Aanvraaginstructie
Openbare archiefstukken kunnen online worden aangevraagd en gereserveerd. U kunt dit ook via de terminals in de studiezaal van het Nationaal Archief doen. Om te kunnen reserveren dient u de volgende stappen te volgen:
U maakt een profiel aan op www.gahetna.nl, en logt vervolgens in
Via de archiefinventaris (alleen de beschrijvingen met rode nummers) selecteert u het gewenste archiefstuk door op de knop 'Reserveren' te klikken
In het volgende scherm geeft u aan op welke dag u het archiefstuk wilt inzien
Indien u zich bevindt in de studiezaal en een tafelnummer heeft ontvangen kunt u dit nummer vermelden. Als u geen tafelnummer heeft kunt u tafelnummer 777 laten staan
Vervolgens bevestigt u uw reservering door deze te versturen.
Verwant materiaal
Beschikbaarheid van kopieën
Beschrijving van de series en archiefbestanddelen
- Stukken betreffende algemene vergaderingen., 1945-1952; 1
- Circulaires van de bestuur aan leden van de commissie en anderen., 1941-1972.; 2-12
  - 1941 - mei 1942., 2
  - Mei 1942 - mei 1943., 3
  - Mei 1943 - nov 1945., 4
  - Dec 1945 - jun 1947., 5
  - Jun 1947 - dec 1950., 6
  - Mei 1962 - mrt 1964., 7
  - Mrt 1964 - dec 1965., 8
  - 1966, 9
  - 1967-1968, 10
  - 1969, 11
  - 1970-1971, 12
- Stukken betreffende de bestuurssamenstelling., 1963-1971.; 13
- Stukken betreffende de fusie van het overlegorgaan met de Nederlandse Unie van Ziekenfondsen., 1971; 14
- Stukken betreffende statuten., 1951-1971.; 15
- Stukken betreffende vertegenwoordigingen in diverse organen., 1962-1968.; 16